# 请教陈版：关于首次编制合并报表问题

提问人：Kevin8799 时间：2022-06-24 19:43:55
请教版主，公司 2021 年度为单一公司， 2022 年 3 月新投资设立子公司。编制 2022 年财务报表时，合并财务报表期初数怎么反映？是按照 0 还是按照母公司的数据？请指教 4 张合并表如何反映？有无相关法规或者条文指引？谢谢

回答人：chenyiwei
理论上，期初应当是没有合并资产负债表的（因为当时无母子公司关系），即所有资产负债表项目的合并期初数均为零。实务中也可以接受以母公司个别报表中的期初数填入。